【裁判字號】    90,交易,13
【裁判日期】    900320
【裁判案由】    過失傷害
【裁判全文】
臺灣高雄地方法院刑事判決                            九十年度交易字第一三號
    公  訴  人  臺灣高雄地方法院檢察署檢察官
    被      告  乙○○
右列被告因過失傷害案件，經檢察官提起公訴（八十九年度調偵字第五一五號），本
院判決如左：
    主  文
乙○○無罪。
    理  由
一、公訴意旨略以：乙○○於八十九年五月十八日中午十二時五分許，騎乘ＸＰＷ─
    三Ｏ九號機車，沿高雄市○○路行駛，理應注意車輛行時，駕駛人應注意車前狀
    況及保持安全間距，隨時採取必要之安全措施，而依當時情形，又無不能注意之
    情事，竟疏未注意，擦撞由甲○○所駕駛之機車，致林某人車倒地後，受有左肋
    骨骨折等傷害，因認乙○○涉有刑法第二百八十四條第一項前段之過失傷害罪。
二、按犯罪事實應依證據認定之，無證據不得推定其犯罪事實。不能證明被告犯罪者
    ，應為無罪之諭知，刑事訴訟法第一百五十四條、第三百零一條第一項分別定有
    明文。又認定犯罪事實所憑據，雖不以直接證據為限，間接證據亦包括在內，然
    而無論為直接或間接證據，其為訴訟上之證明，須於通常一般人均不致有所懷疑
    ，而得確信其為真實之程度者，始得據為有罪之認定。再者，告訴人之指訴係使
    被告受刑事訴追為目的，是其陳述是否與事實相符，仍應調查其他證據以資審認
    ，此有最高法院七十六年度台上字第四九八六號、五十二年台上字第一三ＯＯ號
    刑事判例可資參照。
三、公訴人認被告乙○○涉有右開過失傷害犯行，係告訴人甲○○之指訴，並有肇事
    現場草圖，及診斷證明書一紙為其論據。訊據被告乙○○則堅詞否認有公訴所指
    之犯行，辯稱當時伊由瑞福路右轉瑞北路行駛，要直行返回前鎮區鎮○○街家裡
    ，右轉沒多久就遭告訴人甲○○騎乘機車自伊機車後方追撞等語。
四、按告訴人甲○○於警訊、檢察官偵查中迄於本院審理時固一再指訴被告自後追撞
    云云。惟查：告訴人甲○○於本院審理時自承所騎乘之機車前未曾撞擊過，本
    次被撞擊後，機車倒在路中間。而證人即為告訴人甲○○修理機車之清發機車行
    負責人周來福於本院現場履勘時證稱：告訴人甲○○機車手把骨幹（包覆在機車
    前塑膠擋風板內），即丁字型部分有彎曲向後擠現象，後方向燈二個破裂換裝，
    後避震器損壞換新等語。按告訴人所騎乘之機車前此既未曾有撞擊之情事，擦撞
    後機車又係倒在路中間，並未撞到道路上其他設施或定作物，則何以遭被告所騎
    乘之機車自後追撞後，告訴人甲○○所騎乘之機車之機車手把丁字形之骨幹部分
    會有彎曲向後擠之現象？於肇事後，警方據報前往現場處理時，告訴人甲○○
    所騎乘之ＶＨＷ─四Ｏ三號機車並無任何被機車自後追撞；被告所騎乘ＸＰＷ─
    三Ｏ九號（前方無置物籃者）機車前頭除如後所述機車龍頭左側方向燈上緣有擦
    痕外，亦無擦撞所遺留之痕跡，告訴人機車之燈殼亦無破裂之痕跡，此有高雄市
    政府警察局前鎮分局所檢送之照片四幀附在本院審理卷可憑。再者，本院前往前
    揭清發機車行履勘時，被告機車前方，除機車龍頭左側方向燈上緣有擦痕外，並
    無其他擦撞之痕跡。依告訴人甲○○於本院審理時指訴：撞擊力道很大，我人、
    車飛出去約四、五公尺等語，依告訴人甲○○上開指訴，及機車後避震器損壞等
    情事觀之，被告當時之速度非慢，在重力加速度下，擦撞告訴人之機車後方向燈
    ，則該車後方向燈殼豈有不應聲破裂之理？如前所述，被告所騎乘機車龍頭左側
    方向燈上緣固有一擦撞後所遺留之痕跡，惟該痕跡已超過被告機車後架之高度，
    其非於行進中所擦撞甚明。是如被告機車確有擦撞告訴人所騎乘之機車，何以未
    留有任何撞擊痕跡？從而告訴人甲○○所為指訴難謂已達於通常一般人均不致有
    懷疑，而得確為真實之程度，實難資為對被告論罪科刑之根據。告訴人雖提出
    五申社區綜合醫院於八十九年六月二十九日所出具之診斷證明書，證明其確受有
    左側肋骨骨折、左側血胸、多處挫傷等傷害，惟此亦僅能證明其有受傷之結果，
    亦難據以證明該等傷害係被告騎乘機車自後追撞，致其人、車人倒地所造成。
    至於警卷所附現場草圖亦僅有雙方行進之方向，雙方機車倒地之位置，並無其他
    足以證明當時係被告自後追撞之跡證。此外，本院亦查無其他確切之證據足以證
    明被告有公訴人所指之犯行，不能證明其犯罪，自應為其無罪之諭知。
據上論斷，應依刑事訴訟法第三百零一條第一項，判決如主文。
本案經檢察官莊榮松到庭執行職務。
中      華      民      國      九十      年      三    月    二十      日
                                  臺灣高雄地方法院交通法庭
                                      法  官 李  嘉  興
右正本證明與原本無異。
如不服本判決，應於判決送達後十日內，向本院提出上訴狀。
                                      書記官 莊  正  岳
中      華      民      國      九十      年      三    月    二十      日


司法院資訊處製作；財團法人民間司法改革基金會備份。
